【裁判字號】    98,易,341
【裁判日期】    980515
【裁判案由】    竊盜
【裁判全文】
臺灣桃園地方法院刑事判決               98年度易字第341號
公  訴  人  臺灣桃園地方法院檢察署檢察官
被      告  丙○○
                    （現在臺灣桃園監獄執行中）
            甲○○
                    （現在臺灣桃園監獄執行中）
            丁○○
                    （另案在臺灣臺北看守所羈押中）
上列被告因竊盜案件，經檢察官提起公訴（97年度偵字第 17210
號），被告於為有罪之陳述，經本院裁定由進行簡式審判程序，
判決如下：
    主  文
丙○○竊盜，累犯，處有期徒刑肆月，如易科罰金，以新臺幣壹
仟元折算壹日。又共同竊盜，累犯，處有期徒刑月，如易科罰
金，以新臺幣壹仟元折算壹日。應執行有期徒刑陸月，如易科罰
金，以新臺幣壹仟元折算壹日。
甲○○、丁○○共同竊盜，均累犯，各處有期徒刑肆月，如易科
罰金，均以新臺幣壹仟元折算壹日。
    事  實
一、丙○○、甲○○、丁○○前曾有以下罪刑：
  (一)丙○○前於民國90年間因恐嚇取財案件，經本院以90年度訴
    字第1614號判決，判處有期徒刑10月確定；又於90年間因詐
    欺案件，經本院以92年度易字第66號判決，判處有期徒刑 1
    年5月確定；嗣上揭2罪經接續執行，於93年10月19日縮刑假
    釋出監；然其於假釋期間因案經撤銷前開假釋，且於94年間
    施用第一、二級毒品案件，經本院以94年度訴字第990 號判
    決，各判處有期徒刑6月、3月，應執行有期徒刑7 月確定；
    再於同年間因持有第一級毒品案件，經本院以95年度易字第
    122號判決，判處有期徒刑3月確定；繼上揭3 罪經本院以95
    年度聲字第2567號裁定，定應執行有期徒刑10月確定；復於
    同年間因施用第一級毒品案件，經本院以95年度訴字第67號
    判決，判處有期徒刑10月確定，惟經最高法院以96年度台非
    字第27號判決，撤銷原判決改判有期徒刑8 月確定，另經本
    院以96年度聲減字第1750號裁定，減為有期徒刑4 月確定；
    後上揭各罪經與前開殘刑6 月28日接續執行，甫於96年8月2
    日縮刑期滿執行完畢。
  (二)甲○○於92年間因施用第一、二級毒品案件，經本院以92年
    度訴字第1600號判決，各判處有期徒刑8月、5月，應執行有
    期徒刑11月確定；又於93年間因過失致死、遺棄屍體案件，
    經本院以93年度訴字第1430號判決，各判處有期徒刑8月、7
    月，應執行有期徒刑1年2月確定；再於同年間因施用第二級
    毒品案件，經本院以93年度壢簡字第1512號判決，判處有期
    徒刑4 月確定；復於同年間因施用第一、二級毒品案件，經
    本院以93年度訴字第2123號判決，各判處有期徒刑7月、3月
    ，應執行有期徒刑8 月確定：另於同年間因贓物案件，經本
    院以94年度壢簡字第268號判決，判處有期徒刑4月確定；後
    上揭93年間所犯各罪經本院以95年度聲字第1986號裁定，定
    應執行有期徒刑2年6月確定，並與前開應執行11月部分接續
    執行，於96年4 月12日縮刑假釋出監，惟其於假釋期間因案
    經撤銷假釋，並以本院97年度聲減字第794 號裁定予以減刑
    ，因已無剩餘殘刑，故於96年7 月16日中華民國九十六年罪
    犯減刑條例生效日執行完畢。
  (三)丁○○於93年間因違反槍砲彈藥刀械管制條例案件，經本院
    以93年度訴字第1759號判決，各判處有期徒刑1年7月、併科
    罰金新臺幣（下同）6萬元及有期徒刑3月，應執行有期徒刑
    1年7月、併科罰金6 萬元確定，繼經本院以96年度聲減字第
    118號裁定，減為應執行有期徒刑1年7月、併科罰金3萬元確
    定，嗣有期徒刑部分於96年7月5日執行完畢，復於同年月26
    日易服勞役而出監。
二、詎丙○○、甲○○、丁○○於上揭各罪執行完畢後，均猶不
    知悔改，意圖為自己不法之所有，丙○○基於竊盜之犯意，
    復渠等亦共同基於竊盜之犯意聯絡，先後為下列犯行：(一)丙○○於97年2月10日下午2時許，在桃園縣楊梅鎮○○街26號
    前，竊取戊○○所有之車號6781-HG 號自用小客車，得逞後
    旋即駛離並供己代步之用。(二)甲○○及丁○○因見丙○○平
    日駕駛前開贓車代步，為避免遭警查緝，於同月間某日經丙○○駕駛前開贓車搭載甲○○、丁○○，行經臺北縣林口鄉
    ○○○路與忠孝二路口附近，見大北區車體廣告股份有限公
    司（下稱大北區公司）所有，由乙○○保管之車號 JG-4506
    號自用小貨車停放路旁，遂向丙○○提議竊取該車車牌，而
    共同基於竊盜之犯意聯絡，由甲○○與丁○○下車徒手竊取
    該車之車牌2 面，並改掛在戊○○之自用小客車上，以逃避
    追查。嗣於97年3月5日，在臺北縣三峽鎮○○路○段958號前
    ，為警尋獲戊○○失竊之車號6781-HG 號自用小客車，且懸
    掛乙○○遭竊之車號JG-4506號車牌2面，乃經警採集該車左
    後車窗指紋，經送內政部警政署刑事警察局比對，核與丁○○檔存指紋相符，循線查獲上情。
三、案經桃園縣政府警察局大溪分局報請臺灣桃園地方法院檢察
    署檢察官偵查起訴。
    理  由
一、本件被告丙○○、甲○○、丁○○所犯係死刑、無期徒刑或
    最輕本刑為3 年以上有期徒刑以外之罪，其就被訴事實為有
    罪之陳述，經本院告知簡式審判程序之旨，並聽取公訴人、
    被告之意見後，爰依刑事訴訟法第273條之1第1 項規定裁定
    進行簡式審判程序，先予敘明。
二、訊據被告丙○○、甲○○、丁○○對上揭犯行均坦承不諱，
    核與證人即被害人戊○○、乙○○於警詢時指述情節相符，
    復有贓物認領保管單、汽（機）車各項異動登記書、桃園縣
    政府警察局大溪分局刑事現場勘察紀錄表、刑事案件證物採
    驗紀錄表、現場採證照片各1紙在卷可稽，且在車號6781-HG
    號自用小客車內所採集之指紋，送內政部警政署刑事警察局
    鑑定結果，經以指紋特徵點比對法、指紋電腦比對法，經核
    與被告丁○○指紋卡之左拇指指紋相符，足徵被告等人任意
    性之自白，核與事實相符，應屬可信。是本件事證明確，被
    告等人犯行均堪認定。
三、核被告丙○○、甲○○、丁○○所為，就竊取被害人戊○○
    汽車部分，被告丙○○係犯刑法第320條第1項之竊盜罪，另
    就竊取被害人乙○○車牌部分，被告丙○○、甲○○、丁○○亦均犯同項之竊盜罪。又按刑法分則或刑法特別法中規定
    之結夥二人或三人以上之犯罪，應以在場共同實施或在場參
    與分擔實施犯罪之人為限，不包括同謀共同正犯在內；司法
    院大法官會議釋字第109 號解釋「以自己共同犯罪之意思，
    事先同謀，而由其中一部分之人實施犯罪之行為者，均為共
    同正犯」之意旨，雖明示將「同謀共同正犯」與「實施共同
    正犯」併包括於刑法總則第28條之「正犯」之中，但此與規
    定於刑法分則或刑法特別法中之結夥犯罪，其態樣並非一致
    ，最高法院76年台上字第7210號著有判例可資參照；準此，
    被告丙○○、甲○○、丁○○就竊取被害人乙○○車牌部分
    ，固有犯意聯絡及行為分擔，惟被告丙○○僅事先同謀，未
    在場共同實施或參與分擔實施犯罪，依上揭判例意旨，並非
    結夥三人之情形，故渠等就此部分祇得論以共同正犯。另被
    告丙○○、甲○○、丁○○前曾有事實欄一所載之犯行，此
    有臺灣高等法院被告前案紀錄表各1 份附卷足考，渠等受有
    期徒刑執行完畢，5 年以內故意再犯本件有期徒刑以上之罪
    ，均為累犯，皆應依刑法第47條第1 項規定加重其刑。爰審
    酌被告等人正值青壯，竟不思以正常管道賺取財物，而以此
    竊盜行徑為之，惡性非輕，但念渠等犯後終能坦承犯行，容
    有悔意，並兼衡渠等犯罪參與情節及動機、目的、手段、所
    生危害等一切情狀，認公訴人就被告丙○○竊取被害人戊○○汽車、竊取被害人乙○○車牌部分，分別求處有期徒刑 4
    月、3月，應執行有期徒刑6月，另甲○○、丁○○竊取被害
    人乙○○車牌部分，則各求處有期徒刑4 月，尚屬妥適，且
    被告等人均同意公訴人之求刑，爰分別量處如主文所示之刑
    ，並均諭知易科罰金之折算標準，及就被告丙○○部分定其
    應執行之刑，復諭知易科罰金之折算標準。
四、末按保安處分係針對受處分人將來之危險性所為之處置，以
    達教化、治療之目的，為刑罰之補充制度；我國現行刑法採
    刑罰與保安處分雙軌制，係在維持行為責任之刑罰原則下，
    為協助行為人再社會化之功能，以及改善行為人潛在之危險
    性格，期能達成根治犯罪原因、預防犯罪之特別目的；是保
    安處分中之強制工作，旨在對嚴重職業性犯罪及欠缺正確工
    作觀念或無正常工作因而習慣犯罪者，強制其從事勞動，學
    習一技之長及正確之謀生觀念，使其日後重返社會，能適應
    社會生活；刑法第90條第1 項規定：有犯罪之習慣或以犯罪
    為常業或因遊蕩或懶惰成習而犯罪者，得於刑之執行完畢或
    赦免後，令入勞動場所，強制工作，即係本於保安處分應受
    比例原則之規範，使保安處分之宣告，與行為人所為行為之
    嚴重性、行為人所表現之危險性及對於行為人未來行為之期
    待性相當之意旨而制定，而由法院視行為人之危險性格，決
    定應否令入勞動處所強制工作，以達預防之目的；所謂「有
    犯罪之習慣」係指對於犯罪以為日常之惰性行為，乃一種犯
    罪之習性，至所犯之罪名為何，是否同一，則非所問，最高
    法院94年度台上字第6611號判決意旨可資參照。經查，被告
    甲○○所犯竊取被害人乙○○車牌部分，乃為避免被告丙○○竊車犯行為警查緝，並非僅以此情謂其已染有犯罪之習慣
    ，復被告甲○○除本案竊盜外，亦祇於90年、81年、97年間
    偶犯竊盜罪刑，此有臺灣高等法院被告前案紀錄表可參，難
    徵僅藉刑之執行不足以徹底根絕其惡性，復本院兼衡其於審
    理時坦認犯罪，頗有悔意，綜合各情，期能於接受有期徒刑
    之矯正後，改過自新，爰不予諭知強制工作之保安處分，併
    予敘明。
據上論斷，應依刑事訴訟法第273條之1 第1項、第299條第1項前
段，刑法第28條、第320條第1項、第47條第1項、第41條第1項前
段、第51條第5款，刑法施行法第1條之1 第1項、第2項前段，判
決如主文。
本案經檢察官施昱廷到庭執行職務。
中    華    民    國    98    年    5     月    15    日
                  刑事第六庭    法  官  黃翊哲
以上正本證明與原本無異。
如不服本判決，應於判決送達後10日內向本院提出上訴書狀（應
附繕本），並應敘述具體理由，其未敘述上訴理由者，應於上訴
期間屆滿後20日向本院內補提理由書，上訴於臺灣高等法院。
                                書記官  劉霜潔
中    華    民    國    98    年    5     月    15    日
附錄本判決論罪科刑法條：刑法第320條第1項
意圖為自己或第三人不法之所有，而竊取他人之動產者，為竊盜
罪，處5年以下有期徒刑、拘役或500元以下罰金。（罰金部分，
依刑法施行法第1條之1第1項、第2項前段規定，貨幣單位變更為
新臺幣且金額提高為30倍）


司法院資訊處製作；財團法人民間司法改革基金會備份。
